【裁判字號】    88,訴,1700
【裁判日期】    890831
【裁判案由】    毒品危害防制條例
【裁判全文】
臺灣高雄地方法院刑事判決                        八十八年度訴字第一七號
    公  訴  人  臺灣高雄地方法院檢察署檢察官
    被      告  乙○○
    選任辯護人  劉新安
右列被告因違反毒品危害防制條例案件，經檢察官提起公訴（八十八年度偵字第二七
九六號），本院判決如左：
    主  文
乙○○販賣第二級毒品，累犯，處有期徒刑柒年貳月。扣案毒品安非他命壹包（驗後
毛重零點玖伍公克）沒收銷毀之。犯罪所得財物新台幣貳千元，沒收，如全部或一部
不能沒收時，以其財產抵償之。
    事  實
一、乙○○於八十二年間因違反麻醉藥品管理條例案件，經本院於八十二年十二月三
    十一日判處有期徒刑三月確定，於八十三年三月十一日執行完畢，仍不知悔改，
    意圖營利，於八十八年一月二十三日下午，由甲○○（施用毒品部份另案審理）
    撥打0000000000號呼叫器與乙○○連絡，欲向吳俊彥購買第二級毒品
    安非他命計新台幣（下同）二千元，二人乃約定在高雄市○○區○○路頂橫路口
    會面，由乙○○以每小包一千元之價格，共販賣安非他命二小包予甲○○。當日
    下午三時二十五分許，乙○○攜二小包安非他命（驗後共毛重○點九五公克）至
    上址與甲○○進行交易，於將安非他命交予甲○○手上甫畢，即為埋伏員警上前
    當場查獲，甲○○見狀，旋丟棄該安非他命二小包於地，仍為警查扣。並循線自
    乙○○高雄市○○區○○街七六巷四十號住所三樓房間之床頭電視遙控器電池盒
    內扣得安非他命一小包（驗後毛重○點四五公克）、及床頭櫃上扣得殘餘有安非
    他命之塑膠鏟管一支；空夾鏈袋一小袋共二十八只。
二、案經高雄市政府警察局新興分局報請臺灣高雄地方法院檢察署檢察官偵查起訴。
    理  由
一、訊據被告乙○○固不否認持有安非他命、鏟管及空夾鏈袋等物，及於右揭時地將
    二小包安非他命共計約○點九公克交予甲○○現場為警查獲等事實，惟否認有何
    販賣毒品犯行。辯稱：是甲○○請伊代向綽號「阿達」之男子買安非他命，錢也
    是伊先墊的，是代為購買，無營利意圖云云；辯護意旨另稱：本件是甲○○經警
    方授意將被告誘出後逮捕，故縱有販賣亦僅屬未遂甚至陷阱教唆，且被告係以二
    千元買入再以二千元賣出，其間並未賺取任何金錢利益云云。
二、經查：證人甲○○於警訊中供稱：「因我要向乙○○購買安非他命，所以相約在
    高雄市○○區○○路頂橫路口會面，警方在現場當場查獲二包安非他命，毛重○
    點九公克，是乙○○要拿來販賣給我的，當時他將安非他命交給我時，我還來不
    及給他錢，警察就到現場查緝，我一時慌張，就將手上二包安非他命丟棄在現場
    車棚內，我今天是以二千元之代價向乙○○購買二包安非他命，我是打乙○○的
    呼叫器0000000000號與他連絡，再相約交貨地點見面交易，我只向他
    買過一次，就是今天被警當場查獲這一次」等語。（警訊第六頁）。於偵查中亦
    證稱：「向乙○○買，.... ○點九公克賣二千元，他拿來交我時，警察就來了
    ..... 」等語。除該證詞外，於偵查中並明確指認確向被告購買無誤。其先後之
    指證之情節大抵相同而無任何難以採信處。被告於警訊時亦坦承：「... 我今日
    接到我朋友甲○○的電話，他在電話中要向我購買新台幣二千元的安非他命，我
    就依約前往與他交易，當我騎機車在上述時間地點交給他二包安非他命，重約○
    點九公克，他接過手後警方就趕到現場當場查獲，.... 警方在車棚內地上所查
    獲之二包安非他命，是我賣給甲○○的無誤，但因甲○○接手後看警方前來，才
    順手丟棄在旁邊旁邊車棚內。..... 甲○○是打我的呼叫器與我連絡，在言明時
    間、地點後我才過去的，我與甲○○今天是第一次交易，..... 」等語。互核相
    符。被告亦供稱與證人並無怨隙，證人亦無虛詞誣陷被告之必要。又本件係因原
    承辦警方據線報指明一位甲○○要買安非他命，而在現場埋伏業據證人即承辦警
    員陳恭泉證稱：「我們在現場埋伏，經過線報，甲○○與乙○○在小港店中路頂
    橫路交易，當天我有去，..... 我們衝過去查獲二包安非他命是甲○○丟在地上
    ，之前見他們有貼身動作，..... 當時有搜身，乙○○後來在警訊中供稱電視上
    有空夾鏈袋，我們當時去他家查，他父母在場，後來在電視遙控內電池盒找到，
    不是空袋，而是整包白色粉末，查獲時不曉得、不知悉誰是甲○○，埋伏約十分
    鐘，在之前我們不知道誰是甲○○，..... 他們貼身時我們就衝過去，..... 逮
    捕時甲○○將安非他命丟在地上，到警局時甲○○有指認」等語。亦有搜索扣押
    證明筆錄附於警卷足憑，經核證人丙○○○○所述查獲經過，與被告乙○○於警
    訊中所供、及證人甲○○於警訊、偵查中所證述，均相吻合。是被告警訊自白有
    販毒犯行自無瑕疵，而可信為真實。且由該警員所稱之前並不知悉甲○○及乙○
    ○，更顯見並無設計利用甲○○誘出被告之事，故辯護人所指陷害教唆、販毒未
    遂云云並不足採。被告事後於偵查中或辯稱：「是甲○○拿二千元給我向阿達買
    回去與吳某一起吸，不是賣」（偵查卷第十頁），於本院審訊中或改稱「.....
    甲○○出二包二千元代價買的，但二千元是我先替他代墊，... 他呼叫我的機子
    ，我覆機，他說他需要安非他命，問我有沒有一些給他，我表示剩下一點點，我
    於是先與阿達連絡，先向他買二千元代價安非他命給他，到甲○○家就被逮捕，
    給甲○○安非他命沒有抽成，我也沒有一起吸，因我本來就有剩一些。（本院八
    十八年十月十三日筆錄），嗣又另稱「錢是我的，他先向我借，他向我借一千元
    ，他買一包，我也買一包，我在他扣我回電後馬上買，... 我們才各買一包」云
    云（本院八十九年六月二十六日筆錄）。究竟二人有無分食？係每人各買一包？
    錢有無事先交付？等各疑點，其先後辯解不一，出入甚大，更顯見係畏罪情虛之
    詞，不足採信。至證人甲○○雖於本院翻異前詞，證稱係叫被告代為調貨云云，
    核與前揭事證不符，應係迴護之詞，而就買賣安非他命之對價二千元，甲○○有
    無已經交付被告或之前早即已交付給被告，證人於警訊及偵查中所供並不一致，
    惟僅係有關被告現實之利得若干而已，與被告有販毒既遂行為並不生影響，更不
    足以推翻證人甲○○指證被告販毒之真實性。又扣案粉末二包、鏟管夾鏈袋等物
    ，經本院送請高雄醫學院附設中和紀念醫院檢驗結果，認疑似安非他命粉末二包
    、吸管均有甲基安非他命反應，此有該院八十九年七月二十五日編號Ｂ0000000
    號、Ｂ0000000號、Ｂ0000000號等檢驗報告單在卷及上開物品扣案可資佐證，又
    毒品危害防制條例所規定之販賣毒品罪，必以行為人有營利之意圖，查安非他命
    為政府所積極取締之毒品，是以不論為販賣、轉讓，均不可能公然為之。雖無一
    定之價格，但衡以來源之取得是否容易、政府機關取締是否嚴格、買賣雙方風險
    評估等作為決定價格之依據；被告取得貨源有其成本，其連絡、交貨、取貨等又
    須承擔嚴重刑事責任風險，雖對前開毒品之來源為何？所謂之上手即綽號「阿達
    」之人、確實買賣之數量、價格等均己無從查考而獲得心證，惟被告於購入前開
    安非他命係因證人甲○○之要求，如前所述，顯已有販賣毒品之意圖，而被告與
    證人又非至親關係，謂其間無營利之情，孰能置信？辯護人所稱無獲利云云，亦
    不足信。綜上所述，本件事證明確，被告所辯無非卸責之詞，不足採信，犯行堪
    予認定。
三、按安非他命列屬於毒品危害防制條例第二條第二項第二款之第二級毒品，核被告
    販賣安非他命，所為係犯毒品危害防制條例條例第四條第二項之販賣第二級毒品
    罪，被告持有第二級毒品之低度行為為販賣第二級毒品之高度行為所吸收，不另
    論罪；被告前於八十二年間曾因違反麻醉藥品管理條例案件，經本院判處有期徒
    刑三月確定，於八十三年三月十一日執行完畢，有卷附本院前案紀錄表可按，其
    於五年內再犯本件之罪，為累犯，應加重其刑。爰審酌被告年輕力壯，不思上進
    ，不但自己施用毒品安非他命，更販賣於他人施用危害社會治安甚鉅及其犯罪之
    動機、目的、手段，犯罪時所受之刺激、及其品性、生活狀況、智識程度、犯罪
    所生之損害，及犯罪後態度等一切情狀，量處如主文所示之刑，以資懲儆。扣案
    之安非他命二包，其中驗餘毛重○．九五公克者，係本件販賣所用之毒品，應依
    毒品危害防制條例第十八條第一項規定宣告沒收銷毀，至另包驗後毛重○點四五
    公克之安非他命，以及殘餘有安非他命殘渣之吸管一支，均係在被告住處查獲，
    被告堅稱係供自己施用，無證據認與本件販毒有關，自不能於本案中宣告沒收銷
    毀，另扣案之夾鏈袋二十八只，被告否認此夾鏈袋為供販賣安非他命所用之物，
    亦無證據認定該夾鏈袋與販毒行為有關，爰不併宣告沒收而應由公訴人另行處理
    ，附此敘明。販賣毒品所得價款，不以當場搜獲扣押為限，本件被告犯罪所得財
    物二千元，雖未扣案，仍應依同條例第十九條第一項義務沒收主義之規定加以宣
    告沒收，如全部或一部不能沒收時，以其財物抵償之。
據上論斷，應依刑事訴訟法第二百九十九條第一項前段、毒品危害防制條例第四條第
二項、第十八條第一項前段、第十九條第一項、刑法第十一條前段、第四十七條，判
決如主文。
中    華    民    國     八十九      年       八      月      三十一    日
                                  臺灣高雄地方法院刑事第三庭
                                      法  官  簡  志  瑩
右正本證明與原本無異。
如不服本判決，應於判決送達後十日內，向本院提出上訴狀。
                                      書記官  林  宜  正
中    華    民    國   八十九      年       八      月      三十一    日
附錄論罪科刑法條全文：
毒品危害防制條例第四條第二項：
製造、運輸、販賣第二級毒品者，處無期徒刑或七年以上有期徒刑，得併科新臺幣七
百萬元以下罰金。
毒品危害防制條例第十九條第一項：
犯第四條至第九條、第十二條、第十三條或第十四條第一項、第二項之罪者，其供犯
罪所用或因犯罪所得之財物，均沒收之，如全部或一部不能沒收時，追徵其價額或以
其財產抵償之。


司法院資訊處製作；財團法人民間司法改革基金會備份。
